臺灣高等法院臺南分院民事裁定　100年度聲字第35號
聲 請 人　林雅慧
上聲請人因與相對人顏淑娟間請求確認優先承買權事件，聲請停
止執行程序，本院裁定如下：
   主   文
聲請駁回。
      理      由
一、聲請意旨略以：台灣雲林地方法院（下稱雲林地院）九十八
    年度司執字第九二三七號執行事件，就執行債務人所有土地
    拍賣結果由伊得標，惟相對人具狀主張優先承買。伊起訴請
    求確認相對人之優先承買權不存在乙案，嗣經雲林地院九十
    九年度訴字第一六六號、台南高分院九十九年度上易字第二
    六九號判決伊敗訴確定，惟伊已提起再審之訴在案；爰依強
    制執行法第十八條規定，請准裁定於本件再審事件確定前，
    雲林地院九十八年度司執字第九二三七號執行事件之執行程
    序暫予停止等語。
二、按強制執行法第十八條第二項規定，提起再審或異議之訴時
    ，法院因必要情形或依聲請定相當並確實之擔保，得為停止
    強制執行之裁定。惟同條第一項係規定，強制執行程序開始
    後，除法律另有規定外，不停止執行。參以強制執行，應依
    強制執行法第四條第一項規定之執行名義為之，足見此所謂
    提起再審之訴，係指對於本案執行事件之執行名義為確定判
    決者，所提之再審而言，非指對於所有確定判決提起再審之
    訴時，均有該條項之適用。
三、查，雲林地院九十八年度司執字第九二三七號清償債務執行
    事件（下稱本案執行事件），執行債權人係執雲院隆九五執
    子字第一七四００號債權憑證為執行名義，聲請對於執行債
    務人所有坐落雲林縣崙背鄉○○段五八六地號土地（下稱系
    爭土地）等不動產為強制執行，經執行法院定期就系爭土地
    公開拍賣結果，由聲請人以新台幣一百三十五萬七千元得標
    拍定，惟系爭土地之毗鄰地所有人即相對人則具狀主張優先
    承買等情，此經本院調取內附執行名義、拍賣不動產筆錄、
    民事聲請狀之上揭執行卷宗核閱無誤。次查，聲請人以相對
    人為對造，起訴請求確認相對人對於系爭土地之優先承買權
    不存在乙案，經雲林地院九十九年度訴字第一六六號、本院
    九十九年度上易字第二六九號判決聲請人敗訴確定，聲請人
    就上揭確定終局判決，合併提起再審之訴，聲明廢棄原確定
    判決，及確認相對人對於系爭土地之優先承買權不存在者，
    並經本院以一００年度再易字第七號受理在案。惟聲請人既
    非對於本案執行事件之執行名義即債權憑證提起訴訟，雲林
    地院九十九年度訴字第一六六號、本院九十九年度上易字第
    二六九號判決，亦非對於上揭執行名義所為之確定判決，依
    上開說明，聲請人提起本件再審之訴，即無強制執行法第十
    八條第二項規定之適用。聲請人僅以提起再審之訴為由，聲
    請裁定停止雲林地院九十八年度司執字第九二三七號執行事
    件之執行程序，即難謂合，其聲請不應准許。
四、爰裁定如主文所示。
中    華    民    國   100    年    4     月    13    日
                    民事第二庭  審判長法  官  陳 光 秀
                                      法  官  曾 平 杉
                                      法  官  李 文 賢
上為正本係照原本作成。
本件不得抗告。
中    華    民    國   100    年    4     月    13    日
                                      書記官  尤 乃 玉